【裁判字號】    98,易,1986
【裁判日期】    980831
【裁判案由】    竊盜
【裁判全文】
臺灣臺北地方法院刑事判決              98年度易字第1986號
    公  訴  人  臺灣臺北地方法院檢察署檢察官
    被      告  甲○○
                        （現另案於臺灣雲林第二監獄執行中
上列被告因竊盜案件，經檢察官提起公訴（九十八年度偵字第一
四一二八號），本院判決如下：
    主  文
甲○○逾越安全設備竊盜，累犯，處有期徒刑捌月。
    事  實
一、甲○○前(一)因違反毒品危害防制條例案件，經臺灣士林地方
    法院於民國九十五年三月九日以九十五年度士簡字第五七號
    判決判處有期徒刑四月確定；又因竊盜案件，經臺灣高等法
    院於九十五年五月二日以九十五年度上易字第三一四號判決
    判處有期徒刑八月確定，嗣經法院減刑並定應執行刑為有期
    徒刑五月確定；(二)另因違反毒品危害防制條例案件，經本院
    於九十六年七月二十三日以九十五年度易字第二七四０號判
    決判處拘役四十日確定，嗣經法院減刑為拘役二十日確定；
    (三)又因竊盜案件，經臺灣板橋地方法院於九十六年八月十四
    日以九十六年度簡字第三五二０號判決判處拘役五十日確定
    ；(四)再因偽造文書案件，經臺灣板橋地方法院於九十六年十
    月二十二日以九十六年度簡字第四八六二號判決判處有期徒
    刑三月確定。上開(一)至(四)所示之罪刑經接續執行後，於九十
    七年四月十一日執行完畢翌日出監。
二、詎甲○○仍不知悔改，竟意圖為自己不法所有，於民國九十
    八年二月二十七日上午某時，見乙○○位於臺北市○○路五
    六巷十一號一樓車庫窗戶未關，遂攀爬一樓窗戶入內，在該
    處一樓停放之車牌號碼Ｖ六─八五一二號自用小客車（登記
    為乙○○之子江敏弘所有）內，徒手竊取江敏弘所有之高速
    公路電子收費機（ＥＴＣ）一臺、乙○○之夫江文銘所有之
    儲值卡一張、現金新臺幣二百元與高速公路回數票四張等物
    ，並趁乙○○未將鑰匙取下之機會，竊取乙○○所有、置於
    同處之車牌號碼Ａ五Ｃ─七一三號重型機車，得手後旋即騎
    乘該車逃逸，並將竊得之電子收費機、儲值卡與回數票等物
    ，持之前往臺北縣三重市重新橋下變賣，變賣所得與竊得之
    現金均花用完畢，另竊得之前開機車則棄置之。嗣乙○○報
    警處理，為警在上開自用小客車車門與上址建物窗戶採得甲
    ○○指紋，始循線查知上情。
三、案經臺北縣政府警察局萬華分局報告臺灣臺北地方法院檢察
    署檢察官偵查起訴。
    理  由
一、按被告以外之人於審判外之言詞或書面陳述，除法律有規定
    者外，不得作為證據，刑事訴訟法第一百五十九條第一項定
    有明文；復按被告以外之人於審判外之陳述，雖不符前四條
    之規定，而經當事人於審判程序同意作為證據，法院審酌該
    言詞陳述或書面陳述作成時之情況，認為適當者，亦得為證
    據；當事人、代理人或辯護人於法院調查證據時，知有第一
    百五十九條第一項不得為證據之情形，而未於言詞辯論終結
    前聲明異議者，視為有前項之同意；同法第一百五十九條之
    五規定甚明。本案據以認定被告甲○○犯罪事實之證據，部
    分屬於傳聞證據，惟因被告及公訴人於本院言詞辯論終結前
    ，均未對於證據能力聲明異議，依刑事訴訟法第一百五十九
    條之五第一項、第二項規定，視為同意上開證據具備證據能
    力；本院審酌該等傳聞證據作成之情況，亦無違法或不當情
    事，因而認為適當，故該等傳聞證據均具備證據能力而得作
    為證據，合先敘明。
二、前揭犯罪事實，業據被告甲○○於警詢、檢察官訊問、本院
    審理時均坦承不諱，復據證人即告訴人乙○○指訴明確，並
    有電子收費服務異動申請書、行車執照、內政部警政署刑事
    警察局九十八年四月十四日刑紋字第０九八００四一七五四
    號鑑驗書、臺北市政府警察局車輛尋獲輸入單等件附卷可證
    ，足認被告任意性自白核與事實相符，堪以採信。綜上，本
    件事證明確，被告犯行堪以認定，應依法論科。
三、按刑法第三百二十一條第一項第二款之「門扇」專指門戶而
    言，應指分隔住宅或建築物內外之間之出入口大門而言；而
    所謂「其他安全設備」，指門扇牆垣以外，依通常觀念足認
    防盜之一切設備而言，如電網、門鎖以及窗戶等（最高法院
    五十五年台上字第五四七號判例意旨、司法院七十三年廳刑
    一字第六０三號函參照）。核被告甲○○所為，係犯刑法第
    三百二十一條第一項第二款踰越安全設備加重竊盜罪。被告
    以一竊盜行為竊取乙○○等人之物品，係以一行為侵害二個
    不同之財產法益，為想像競合犯，應從一重論以一個加重竊
    盜罪。又被告有如事實欄一、所示之前科紀錄，此有臺灣高
    等法院被告前案紀錄表一份在卷可證，其於有期徒刑執行完
    畢後五年內故意再犯本案有期徒刑以上之罪，為累犯，爰依
    刑法第四十七條第一項規定加重其刑。爰審酌被告犯後坦承
    犯行，非無悔意，暨其品行、智識程度、犯罪手段、目的等
    一切情狀，量處如主文所示之刑。
據上論斷，應依刑事訴訟法第二百八十四條之一、第二百九十九
條第一項前段，刑法第三百二十一條第一項第二款、第五十五條
、第四十七條第一項，判決如主文。
本案經檢察官江貞諭到庭執行職務。
中    華    民    國    98    年    8     月    31    日
                    刑事第九庭  法  官  劉素如
本件正本證明與原本無異。
如不服本判決，應於判決送達後十日內，向本院提出上訴狀（應
抄附繕本）。告訴人乙○○如對於本判決不服者，應具備理由請
求檢察官上訴，其上訴期間之計算係以檢察官收受判決正本之日
期為準。
                                書記官  陳育君
中    華    民    國    98    年    8     月    31    日
附錄本案論罪法條：
中華民國刑法第321 條
犯竊盜罪而有左列情形之一者，處 6 月以上、 5 年以下有期徒
刑：
一、於夜間侵入住宅或有人居住之建築物、船艦或隱匿其內而犯
    之者。
二、毀越門扇、牆垣或其他安全設備而犯之者。
三、攜帶兇器而犯之者。
四、結夥三人以上而犯之者。
五、乘火災、水災或其他災害之際而犯之者。
六、在車站或埠頭而犯之者。
前項之未遂犯罰之。


司法院資訊處製作；財團法人民間司法改革基金會備份。
